臺灣新北地方法院刑事判決
111年度易緝字第10號
公  訴  人  臺灣新北地方檢察署檢察官
被      告  劉耀聰

                    住○○市○區○○○街00號0樓（嘉義○○○○○○○○）
                    (現另案於法務部○○○○○○○○○○○執行中)
上列被告因詐欺案件，經檢察官提起公訴（107度偵字第38409號
），被告於準備程序中就被訴事實為有罪之陳述，經本院合議庭
裁定改以簡式審判程序審理，判決如下：
    主  文
劉耀聰犯詐欺取財罪，累犯，處有期徒刑伍月，如易科罰金，以
新臺幣壹仟元折算壹日。未扣案之犯罪所得新臺幣拾貳萬陸仟參
佰貳拾捌元沒收，於全部或一部不能沒收或不宜執行沒收時，追
徵其價額。
    事  實
一、劉耀聰明知自身無交付如附表編號1至8、編號10所示各黃金
    門號及附表編號9、10所示Iphone X手機之能力及意願，竟
    仍意圖為自己不法之所有，基於詐欺取財之犯意，於民國10
    6年8月7日11時38分起至106年11月7日19時31分期間，以LIN
    E通訊軟體暱稱「Wei」與吳政輝聯繫，佯稱以優惠價格出售
    如附表所示各黃金門號與Iphone X手機云云，致吳政輝陷於
    錯誤，分別依指示匯款如附表所示款項至劉耀聰所指定永豐
    銀行帳號000-00000000000000號帳戶、台新商業銀行帳號00
    000000000000號帳戶以購買各該門號及Iphone X手機。嗣吳
    政輝付款後始終未取得各該門號與Iphone X手機，且劉耀聰
    旋即失聯，吳政輝始悉受騙。
二、案經吳政輝訴請嘉義市政府警察局第一分局報告臺灣嘉義地
    方檢察署呈請臺灣高等檢察署檢察長核轉臺灣新北地方檢察
    署檢察官偵查起訴。
    理  由
一、本件被告劉耀聰所犯之罪，係死刑、無期徒刑、最輕本刑為
    3年以上有期徒刑以外之罪，且非高等法院管轄第一審案件
    ，被告於本院準備程序中，先就被訴事實為有罪之陳述，經
    告知簡式審判程序之旨，並聽取檢察官及被告之意見後，本
    院合議庭裁定由受命法官進行簡式審判程序，是本件之證據
    調查，依刑事訴訟法第273條之2規定，不受同法第159條第1
    項、第161條之2、第161條之3、第163條之1及第164 條至第
    170條規定之限制，合先敘明。
二、上開事實，業據被告於本院準備程序及審理中坦承不諱（見
    本院易緝卷第123至124頁、第131頁），核與證人即告訴人
    吳政輝於偵查及訊問程序中之證述情節大致相符(見偵38409
    卷第13至17頁、第25至26頁、第29至30頁、本院審易卷第11
    3至114頁)，並有告訴人申設郵局帳號00000000000000號帳
    戶之交易明細、永豐商業銀行作業處107年4月30日作心詢字
    第1070423108號函檢附曾吟真申設帳號000-00000000000000
    號帳戶之開戶資料及交易明細、台新國際商業銀行107年4月
    24日台新作文字第10721721號函檢附曾吟真申設帳號000000
    00000000號帳戶之交易明細、被告與告訴人LINE對話紀錄文
    字檔及截圖在卷可考(見警偵卷第21至25頁、第32至44頁、
    偵38409卷第43至137頁)，足認被告上開任意性自白確與事
    實相符，堪予採信。從而，本件事證明確，被告犯行堪予認
    定，應依法論科。
三、論罪科刑：
  ㈠核被告劉耀聰所為，係犯刑法第339條第1項之詐欺取財罪。
  ㈡被告前①因詐欺案件，經臺灣嘉義地方法院以102年度嘉簡字
    第488號判決判處有期徒刑2月（共14罪）、3月（共11罪）
    、4月（共4罪）、5月（共4罪），應執行有期徒刑2 年確定
    ；②因行使偽造私文書案件，經臺灣雲林地方法院以102年度
    訴字第181號判決判處有期徒刑6月、5月、4月（共5罪），
    應執行有期徒刑1年4月，上訴後經臺灣高等法院臺南分院以
    102年度上訴字第1097號判決原判決關於被告罪名定其執行
    刑部分撤銷，改判處應執行有期徒刑10月，再上訴，經最高
    法院以103年度台上字第1510號判決駁回上訴而確定；③因詐
    欺案件，經臺灣臺北地方法院以102 年度審簡字第1701號判
    決判處有期徒刑3月（共13罪）、2月（共47罪），應執行有
    期徒刑2年9月，上訴後經臺灣臺北地方法院以103年度審簡
    上字第10號判決駁回上訴而確定；前開案件，經臺灣臺北地
    方法院以103年度聲字第2457號裁定合併定應執行刑為有期
    徒刑5年2月確定，嗣於104年12月4日易科罰金執行完畢等情
    ，有臺灣高等法院被告前案紀錄表在卷可按，其於有期徒刑
    執行完畢後5年以內故意再犯本案有期徒刑以上之罪，為累
    犯。又依司法院釋字第775號解釋，係指個案應量處最低法
    定刑、又無法適用刑法第59條規定減輕之情形，法院應依此
    解釋意旨裁量不予加重最低本刑（最高法院108度台上字第3
    38號判決意旨參照），爰審酌被告前案為詐欺案件遭論罪科
    刑，又再犯同質之本案詐欺案件，且犯罪情節並非輕微，經
    綜合考量認被告本案犯行依累犯之規定加重其最低本刑，不
    致發生行為人所承受之刑罰超過其所應負擔罪責而有罪刑不
    相當情形，是揆諸前揭說明，爰依累犯之規定，就被告本案
    犯行裁量加重其刑。
  ㈢爰審酌被告正值壯年，應以正當方式牟取金錢，然為貪圖錢
    財犯下本案犯行，所為非是，且迄今尚未賠償告訴人吳政輝
    所受損害，未有取得告訴人原諒。惟其犯後終能坦承犯行，
    犯後態度尚稱良好，另兼衡被告自陳二專畢業、從事手機銷
    售員，月收入新臺幣3萬至6萬元，尚有母親需撫養之智識程
    度、家庭經濟狀況暨其犯罪之動機、目的、手段等一切情狀
    ，量處如主文所示之刑，並諭知易科罰金之折算標準。
  ㈣按犯罪所得，屬於犯罪行為人者，沒收之；前2項之沒收，於
    全部或一部不能沒收或不宜執行沒收時，追徵其價額，修正
    後刑法第38條之1第1項前段、第3項定有明文。被告詐取告
    訴人吳政輝12萬6,328元，核屬其犯罪所得，未經扣案或返
    還與告訴人，為被告自承在卷(見本院易緝卷第131頁)，是
    應依前開規定併予宣告沒收，並於全部或一部不能沒收或不
    宜執行沒收時，追徵其價額。
本案經檢察官黃佳彥偵查起訴，由檢察官張啟聰到庭執行職務。
中　　華　　民　　國　　111 　年　　10　　月　　18　　日
　                刑事第八庭    法  官   黃秀敏
上列正本證明與原本無異。
如不服本判決，應於判決送達後20日內敘明上訴理由，向本院提
出上訴狀(應附繕本)，上訴於臺灣高等法院。其未敘述上訴理由
者，應於上訴期間屆滿後20日內向本院補提理由書「切勿逕送上
級法院」。
                                書記官   林有象　　
中　　華　　民　　國　　111 　年　　10　　月　　18　　日

附錄論罪科刑法條：
刑法第339條
意圖為自己或第三人不法之所有，以詐術使人將本人或第三人之
物交付者，處5年以下有期徒刑、拘役或科或併科50萬元以下罰
金。
以前項方法得財產上不法之利益或使第三人得之者，亦同。前二
項之未遂犯罰之。


附表
編號 時間 金額（新臺幣） 門號（及交易內容） 1. 106年8月7日19時1分 10,000元 0000-000000 0000-000000 0000-000000 2. 106年8月8日18時28分 15,800元 0000-000000 0000-000000 0000-000000 3. 106年8月11日15時58分 10,000元 0000-000000(起訴書記載為0000000000，顯屬誤載，應予更正) 0000-000000 4. 106年8月12日16時35分 5,858元 0000-000000 5. 106年8月14日13時31分 8,000元 0000-000000 0000-000000 6. 106年9月1日22時44分 3,870元 0000-000000 7. 106年10月16日15時41分 20,000元 0000-000000 8. 106年10月19日10時57分 16,800元 0000-000000 9. 106年11月3日18時19分 16,000元 Iphone X手機訂金 10. 106年11月7日19時16分 20,000元 Iphone X手機尾款 0000-000000